臺灣新北地方法院三重簡易庭民事裁定
111年度重簡字第786號
原      告  陳翊菁
被      告  呂政霖

上列當事人間請求侵權行為損害賠償（交通）事件，本院裁定如
下：
    主  文
原告之訴駁回。
訴訟費用由原告負擔。
    理  由
一、按原告之訴，其訴訟標的為確定判決效力所及者，法院應以
    裁定駁回之，民事訴訟法第249條第1項第7款前段定有明文
    。此即訴訟法上所謂一事不再理之原則，亦即同一事件已有
    確定之終局判決，原告即不得再行起訴；又按和解成立者，
    與確定判決有同一之效力；另調解經當事人合意而成立；調
    解成立者，與訴訟上和解有同一之效力，同法第380條第1項
    、第416條第1項分別定有明文。
二、原告起訴主張：被告未領有自用小客車駕駛執照，仍於民國
    109年10月6日晚間，無照駕駛車牌號碼00-0000號自用小客
    車沿新北市新莊區中正路內側車道往臺北市方向行駛，於同
    日22時7分許，行經新北市○○區○○路000號前，本應注意變換
    車道時，應讓直行車先行，並應注意安全間距及隨時採取必
    要之安全措施，而依當時天候晴、夜間有照明、柏油路面乾
    燥，無缺陷、無障礙物、視距良好等情形，並無不能注意之
    情事，竟疏未注意及此，貿然自上開路段內側車道向右變換
    至外側車道，適有原告騎乘車牌號碼000-000號普通輕型機
    車，自同向外側車道直行至該處，2車發生碰撞，原告因而
    人車倒地，受有左側鎖骨閉鎖性骨折、左手肘、左手臂、左
    足踝挫傷合併擦傷等傷害。而原告則因此事故受有下列損害
    共新臺幣（下同）414,782元（起訴狀誤算為484,782元），
    應由被告負賠償責任：①醫療費用部分：扣除強制汽車責任
    保險賠付之57,175元後，被告尚應賠償醫療費用43,130元；
    ②生活支出費用部分：原告受傷後，另須購買中醫藥方調養
    身體，及購買醫療用品與除疤貼片，分別花費8,790元、3,0
    38元，又所受傷害另須進行除疤雷射，另須花費15,000元，
    三者共26,828元，應由被告賠償；③工作損失部分：原告受
    傷後須休養3個月，原告每月薪資約81,854元，共受有工作
    損失244,644元；④非財產上之損害即慰撫金部分：原告受傷
    後，精神上受有相當程度之痛苦，被告應賠償慰撫金10萬元
    。為此，爰依侵權行為之法律關係，請求被告給付414,782
    元等事實。
三、經查：原告所主張之前揭事實，另認被告構成刑事過失傷害
    罪嫌，經提出刑事告訴後，由臺灣新北地方檢察署檢察官11
    0年度偵字第14958號起訴書提起公訴，經本院以111年度審
    交易字第88號刑事案件受理，在該刑事案件繫屬中，原告就
    與本件相同之前開侵權行為事實，復提起刑事附帶民事訴訟
    ，經本院刑事庭以111年度審交附民字第184號事件受理，
　　嗣兩造於111年3月3日合意成立調解，調解內容如下：「一
    、被告願給付原告新臺幣(下同)壹拾貳萬元（不含強制汽車
    責任保險金），於民國111年4月10日以前先給付參萬元，餘
    款玖萬元，自111年5月起於每月10日以前分期給付貳萬元，
    至全部清償為止，如一期不履行視為全部到期。....。三、
    原告其餘民事請求拋棄。」此經本院依權調取上開刑事附帶
    民事訴訟事件卷宗核閱屬實，並有本院111年度司附民移調
    字第253號調解筆錄在卷可稽，顯見本件原告之訴，其訴訟
    標的已為與確定判決具有同一效力之調解所及。從而，原告
    所提本件訴訟，於法未合，且無從補正。揆諸首開規定及說
    明，應以裁定駁回之。
四、依民事訴訟法第249條第1項第7款、第95條、第78條，裁定
    如主文。 
中　　華　　民　　國　　111 　年　　5 　　月　　31　　日
                       法　官　趙義德
以上為正本係照原本作成。
如不服本裁定，應於送達後10日內，向本院提出抗告狀並表明抗
告理由，如於本裁定宣示後送達前提起抗告者，應於裁定送達後
10日內補提抗告理由書（須附繕本），並繳納抗告費新臺幣1000
元。
中　　華　　民　　國　　111 　年　　5 　　月　　31　　日
                            書記官　張裕昌